Notariële akten van notarissen te Haarlem (Nieuw Notarieel Archief Haarlem)
Noord-Hollands Archief
- Daamen, Arnold Joseph Cornelis, 1897-1925, 27.
  - Akten, 594-1631
    - 1917; nrs. 7601-7675, 1553
    - 1917; nrs. 7676-7750, 1554
    - 1917; nrs. 7751-7825, 1555
    - 1917; nrs. 7826-7866, 1556
    - 1918; nrs. 7867-7925, 1557
    - 1918; nrs. 7926-8000, 1558
    - 1918; nrs. 8001-8050, 1559
    - 1918; nrs. 8051-8125, 1560
    - 1918; nrs. 8126-8175, 1561
    - 1918; nrs. 8176-8225, 1562
    - 1918; nrs. 8226-8275, 1563
    - 1918; nrs. 8276-8325, 1564
    - 1918; nrs. 8326-8375, 1565
    - 1918; nrs. 8376-8434, 1566
    - 1919; nrs. 8435-8500, 1567
    - 1919; nrs. 8501-8575, 1568
    - 1919; nrs. 8576-8625, 1569
    - 1919; nrs. 8626-8675, 1570
    - 1919; nrs. 8676-8750, 1571
    - 1919; nrs. 8751-8800, 1572
    - 1919; nrs. 8801-8850, 1573
    - 1919; nrs. 8851-8925, 1574
    - 1919; nrs. 8926-8975, 1575
    - 1919; nrs. 8976-9038, 1576
    - 1920; nrs. 9039-9100, 1577
    - 1920; nrs. 9101-9175, 1578
    - 1920; nrs. 9176-9225, 1579
    - 1920; nrs. 9226-9275, 1580
    - 1920; nrs. 9276-9325, 1581
    - 1920; nrs. 9326-9375, 1582
    - 1920; nrs. 9376-9425, 1583
    - 1920; nrs. 9426-9475, 1584
    - 1920; nrs. 9476-9525, 1585
    - 1920; nrs. 9526-9575, 1586
    - 1920; nrs. 9576-9625, 1587
    - 1920; nrs. 9626-9675, 1588
    - 1920; nrs. 9676-9725, 1589
    - 1920; nrs. 9726-9775, 1590
    - 1920; nrs. 9776-9817, 1591
    - 1921; nrs. 9818-9875, 1592
    - 1921; nrs. 9876-9950, 1593
    - 1921; nrs. 9951-10000, 1921, 1594
    - 1921; nrs. 10001-10050, 1921, 1595
    - 1921; nrs. 10051-10100, 1921, 1596
    - 1921; nrs. 10101-10150, 1921, 1597
    - 1921; nrs. 10151-10200, 1921, 1598
    - 1921; nrs. 10201-10250, 1921, 1599
    - 1921; nrs. 10251-10350, 1921, 1600
    - 1921; nrs. 10351-10400, 1921, 1601
    - 1921; nrs. 10401-10450, 1921, 1602
    - 1921; nrs. 10451-10486, 1921, 1603
    - 1922; nrs. 10487-10550, 1922, 1604
    - 1922; nrs. 10551-10600, 1922, 1605
    - 1922; nrs. 10601-10675, 1922, 1606
    - 1922; nrs. 10676-10750, 1922, 1607
    - 1922; nrs. 10751-10825, 1922, 1608
    - 1922; nrs. 10826-10900, 1922, 1609
    - 1922; nrs. 10901-10950, 1922, 1610
    - 1922; nrs. 10951-10986, 1922, 1611
    - 1923; nrs. 10987-11050, 1923, 1612
    - 1923; nrs. 11051-11125, 1923, 1613
    - 1923; nrs. 11126-11175, 1923, 1614
    - 1923; nrs. 11176-11250, 1923, 1615
    - 1923; nrs. 11251-11350, 1923, 1616
    - 1923; nrs. 11351-11400, 1923, 1617
    - 1923; nrs. 11401-11437, 1923, 1618
    - 1924; nrs. 11438-11500, 1924, 1619
    - 1924; nrs. 11501-11550, 1924, 1620
    - 1924; nrs. 11551-11650, 1924, 1621
    - 1924; nrs. 11651-11700, 1924, 1622
    - 1924; nrs. 11701-11750, 1924, 1623
    - 1924; nrs. 11751-11800, 1924, 1624
    - 1924; nrs. 11801-11841, 1924, 1625
    - 1925; nrs. 11842-11900, 1925, 1626
    - 1925; nrs. 11901-12000, 1925, 1627
    - 1925; nrs. 12001-12075, 1925, 1628
    - 1925; nrs. 12076-12125, 1925, 1629
    - 1925; nrs. 12126-12175, 1925, 1630
    - 1925; nrs. 12176-12222, 1925, 1631
- Ek, Jacob van, 1899-1902, 28.
  - Repertorium, 1899-1902, 623; 1 omslag
  - Akten, 624-626
    - 1899, nrs. 1-40; 1900, nrs. 2-51, 624; 1 pak
    - 1901; nrs. 1-72, 625; 1 pak
    - 1902; nrs. 1-42, 626; 1 pak
- Burkens, Jan Cornelis, 1902-1918, 29.
  - Repertorium, december 1902-januari 1916, 883; 1 pak
  - Repertoria, 1916-1918 juli 1, 1445; 3 stuks
  - Akten, 884-1464
    - 1902-1903; nrs. 1-120, 884; 1 pak
    - 1903; nrs. 121-280, 885; 1 pak
    - 1903-1904; nrs. 281-410, 886; 1 pak
    - 1904; nrs. 411-548, 887; 1 pak
    - 1904-1905; nrs. 533-699, 888; 1 pak
    - 1905; nrs. 704-830, 889; 1 pak
    - 1905; nrs. 831-959, 890; 1 pak
    - 1905-1906; nrs. 961-1100, 891; 1 pak
    - 1906; nrs. 1102-1196, 1906, 892; 1 pak
    - 1906; nrs. 1203-1350, 1906, 893; 1 pak
    - 1906-1907; nrs. 1351-1470, 894; 1 pak
    - 1907; nrs. 1471-1570, 1907, 895; 1 pak
    - 1907; nrs. 1572-1678, 1907, 896; 1 pak
    - 1907-1908; nrs. 1681-1800, 897; 1 pak
    - 1908; nrs. 1801-1929, 1908, 898; 1 pak
    - 1908; nrs. 1933-2050, 899; 1 pak
    - 1908-1909; nrs. 2051-2170, 900; 1 pak
    - 1909; nrs. 2171-2300, 901; 1 pak
    - 1909; nrs. 2301-2430, 902; 1 pak
    - 1909-1910; nrs. 2431-2539, 903; 1 pak
    - 1910; nrs. 2541-2680, 904; 1 pak
    - 1910; nrs. 2687-2800, 905; 1 pak
    - 1910-1911; nrs. 2801-2899, 906; 1 pak
    - 1911; nrs. 2902-3040, 907; 1 pak
    - 1911; nrs. 3041-3160, 908; 1 pak
    - 1911; nrs. 3162-3270, 909; 1 pak
    - 1911-1912; nrs. 3271-3380, 910; 1 pak
    - 1912; nrs. 3383-3470, 911; 1 pak
    - 1912; nrs. 3471-3570, 912; 1 pak
    - 1912; nrs. 3571-3690, 913; 1 pak
    - 1912-1913; nrs. 3691-3800, 914; 1 pak
    - 1913; nrs. 3801-3900, 915; 1 pak
    - 1913; nrs. 3901-3999, 916; 1 pak
    - 1913; nrs. 4002-4100, 917; 1 pak
    - 1913-1914; nrs. 4101-4200, 918; 1 pak
    - 1914; nrs. 4201-4299, 919; 1 pak
    - 1914; nrs. 4301-4400, 920; 1 pak
    - 1914-1915; nrs. 4401-4530, 921; 1 pak
    - 1915; nrs. 4533-4640, 922; 1 pak
    - 1915; nrs. 4641-4730, 923; 1 pak
    - 1915; nrs. 4731-4840, 924; 1 pak
    - 1915; nrs. 4841-4932, 925; 1 pak
    - 1916; nrs. 4934-5000, 1446
    - 1916; nrs. 5001-5075, 1447
    - 1916; nrs. 5076-5150, 1448
    - 1916; nrs. 5151-5225, 1449
    - 1916; nrs. 5226-5300, 1450
    - 1916; nrs. 5301-5375, 1451
    - 1916; nrs. 5376-5400, 1452
    - 1916; nrs. 5401-5475, 1453
    - 1917; nrs. 5476-5550, 1454
    - 1917; nrs. 5551-5625, 1455
    - 1917; nrs. 5626-5675, 1456
    - 1917; nrs. 5676-5750, 1457
    - 1917; nrs. 5751-5800, 1458
    - 1917; nrs. 5801-5851, 1459
    - 1918; nrs. 5852-5875, 1460
    - 1918; nrs. 5876-5925, 1461
    - 1918; nrs. 5926-5975, 1462
    - 1918; nrs. 5976-6025, 1463
    - 1918; nrs. 6026-6069, 1464
- Ratelband, Johannes, 1903-1923, 30.
  - Repertorium, juli 1903-december 1905, 724; 1 omslag
  - Repertorium, december 1905-december 1915, 1018; 1 omslag
  - Repertoria, 1915 december 30-1923 augustus 10, 1907; 9 stuks
  - Akten, 725-1983
    - 1903-1904; nrs. 1-120, 725; 1 pak
    - 1904; nrs. 121-278, 726; 1 pak
    - 1904; nrs. 282-439, 727; 1 pak
    - 1905; nrs. 445-569, 728; 1 pak
    - 1905; nrs. 572-680, 729; 1 pak
    - 1905; nrs. 681-808, 730; 1 pak
    - 1905-1906; nrs. 810-910, 1019; 1 pak
    - 1906; nrs. 912-1060, 1906, 1020; 1 pak
    - 1906-1907; nrs. 1062-1240, 1021; 1 pak
    - 1907; nrs. 1241-1389, 1907, 1022; 1 pak
    - 1907-1908; nrs. 1393-1580, 1023; 1 pak
    - 1908; nrs. 1581-1740, 1908, 1024; 1 pak
    - 1908; nrs. 1741-1850, 1908, 1025; 1 pak
    - 1908-1909; nrs. 1852-1970, 1026; 1 pak
    - 1909; nrs. 1971-2114, 1027; 1 pak
    - 1909; nrs. 2122-2258, 1028; 1 pak
    - 1910; nrs. 2265-2400, 1029; 1 pak
    - 1910; nrs. 2401-2550, 1030; 1 pak
    - 1910; nrs. 2551-2698, 1031; 1 pak
    - 1910-1911; nrs. 2702-2840, 1032; 1 pak
    - 1911; nrs. 2841-2970, 1033; 1 pak
    - 1911; nrs. 2971-3139, 1034; 1 pak
    - 1911-1912; nrs. 3142-3320, 1035; 1 pak
    - 1912; nrs. 3321-3490, 1036; 1 pak
    - 1912-1913; nrs. 3491-3600, 1037; 1 pak
    - 1913; nrs. 3601-3746, 1038; 1 pak
    - 1913; nrs. 3751-3860, 1039; 1 pak
    - 1913.; nrs. 3861-3980, 1040; 1 pak
    - 1913-1914; nrs. 3982-4110, 1041; 1 pak
    - 1914; nrs. 4111-4249, 1042; 1 pak
    - 1914-1915; nrs. 4251-4380, 1043; 1 pak
    - 1915; nrs. 4381-4499, 1044; 1 pak
    - 1915; nrs. 4502-4610, 1045; 1 pak
    - 1915; nrs. 4611-4729, 1046; 1 pak
    - 1916; nrs. 4730-4850, 1908
    - 1916; nrs. 4851-4925, 1909
    - 1916; nrs. 4926-5000, 1910
    - 1916; nrs. 5001-5075, 1911
    - 1916; nrs. 5076-5150, 1912
    - 1916; nrs. 5151-5220, 1913
    - 1917; nrs. 5221-5300, 1914
    - 1917; nrs. 5301-5400, 1915
    - 1917; nrs. 5401-5500, 1916
    - 1917; nrs. 5501-5600, 1917
    - 1917; nrs. 5601-5650, 1918
    - 1917; nrs. 5651-5725, 1919
    - 1917; nrs. 5726-5758, 1920
    - 1918; nrs. 5759-5800, 1921
    - 1918; nrs. 5801-5850, 1922
    - 1918; nrs. 5851-5900, 1923
    - 1918; nrs. 5901-5950, 1924
    - 1918; nrs. 5951-6000, 1925
    - 1918; nrs. 6001-6050, 1926
    - 1918; nrs. 6051-6125, 1927
    - 1918; nrs. 6126-6175, 1928
    - 1918; nrs. 6176-6250, 1929
    - 1918; nrs. 6251-6325, 1930
    - 1918; nrs. 6326-6372, 1931
    - 1919; nrs. 6373-6425, 1932
    - 1919; nrs. 6426-6500, 1933
    - 1919; nrs. 6501-6550, 1934
    - 1919; nrs. 6551-6600, 1935
    - 1919; nrs. 6601-6650, 1936
    - 1919; nrs. 6651-6700, 1937
    - 1919; nrs. 6701-6750, 1938
    - 1919; nrs. 6751-6800, 1939
    - 1919; nrs. 6801-6850, 1940
    - 1919; nrs. 6851-6900, 1941
    - 1919; nrs. 6901-6975, 1942
    - 1919; nrs. 6976-7050, 1943
    - 1919; nrs. 7051-7127, 1944
    - 1920; nrs. 7128-7200, 1945
    - 1920; nrs. 7201-7275, 1946
    - 1920; nrs. 7276-7350, 1947
    - 1920; nrs. 7351-7425, 1948
    - 1920; nrs. 7426-7500, 1949
    - 1920; nrs. 7501-7575, 1950
    - 1920; nrs. 7576-7650, 1951
    - 1920; nrs. 7651-7725, 1952
    - 1920; nrs. 7726-7800, 1953
    - 1920; nrs. 7801-7875, 1954
    - 1920; nrs. 7876-7950, 1955
    - 1920; nrs. 7951-8002, 1956
    - 1921; nrs. 8003-8075, 1957
    - 1921; nrs. 8076-8150, 1958
    - 1921; nrs. 8151-8225, 1959
    - 1921; nrs. 8226-8275, 1960
    - 1921; nrs. 8276-8325, 1961
    - 1921; nrs. 8326-8400, 1962
    - 1921; nrs. 8401-8475, 1963
    - 1921; nrs. 8476-8550, 1964
    - 1921; nrs. 8551-8600, 1965
    - 1921; nrs. 8601-8675, 1966
    - 1921; nrs. 8676-8750, 1967
    - 1921; nrs. 8751-8796, 1968
    - 1922; nrs. 8797-8850, 1969
    - 1922; nrs. 8851-8925, 1970
    - 1922; nrs. 8926-9000, 1971
    - 1922; nrs. 9001-9075, 1972
    - 1922; nrs. 9076-9125, 1973
    - 1922; nrs. 9126-9200, 1974
    - 1922; nrs. 9201-9250, 1975
    - 1922; nrs. 9251-9325, 1976
    - 1922; nrs. 9326-9375, 1977
    - 1922; nrs. 9376-9397, 1978
    - 1923; nrs. 9398-9475, 1979
    - 1923; nrs. 9476-9550, 1980
    - 1923; nrs. 9551-9600, 1981
    - 1923; nrs. 9601-9650, 1982
    - 1923; nrs. 9651-9693, 1983
- Koolhoven, Johan, 1904-1923, 31.
  - Repertorium, november 1904-oktober 1914, 967
  - Repertoria, 1914 oktober 29-1923 augustus 13, 1763; 9 stuks
  - Akten, 968-1803
    - 1904-1905; nrs. 4-90, 968; 1 pak
    - 1905; nrs. 91-210, 969; 1 pak
    - 1905-1906; nrs. 211-348, 970; 1 pak
    - 1906; nrs. 351-500, 971; 1 pak
    - 1906-1907; nrs. 501-660, 972; 1 pak
    - 1907; nrs. 661-800, 973; 1 pak
    - 1907-1908; nrs. 801-929, 974; 1 pak
    - 1908; nrs. 931-1080, 1908, 975; 1 pak
    - 1908-1909; nrs. 1081-1190, 976; 1 pak
    - 1909; nrs. 1191-1310, 1909, 977; 1 pak
    - 1909; nrs. 1311-1439, 1909, 978; 1 pak
    - 1909-1910; nrs. 1442-1610, 979; 1 pak
    - 1910; nrs. 1611-1738, 980; 1 pak
    - 1910-1911; nrs. 1744-1850, 981; 1 pak
    - 1911; nrs. 1851-1975, 982; 1 pak
    - 1911; nrs. 1976-2100, 983; 1 pak
    - 1911-1912; nrs. 2102-2240, 984; 1 pak
    - 1912-1913; nrs. 2241-2350, 985; 1 pak
    - 1913; nrs. 2351-2460, 986; 1 pak
    - 1913-1914; nrs. 2461-2580, 987; 1 pak
    - 1914-1915; nrs. 2581-2629, 988; 1 pak
    - 1915; nrs. 2631-2699, 989; 1 pak
    - 1916; nrs. 2700-2775, 1764
    - 1916; nrs. 2776-2840, 1765
    - 1917; nrs. 2841-2900, 1766
    - 1917; nrs. 2901-2950, 1767
    - 1917; nrs. 2951-3013, 1768
    - 1918; nrs. 3014-3075, 1769
    - 1918; nrs. 3076-3154, 1770
    - 1919; nrs. 3155-3225, 1771
    - 1919; nrs. 3226-3300, 1772
    - 1919; nrs. 3301-3392, 1773
    - 1920; nrs. 3393-3450, 1774
    - 1920; nrs. 3451-3525, 1775
    - 1920; nrs. 3526-3600, 1776
    - 1920; nrs. 3601-3700, 1777
    - 1920; nrs. 3701-3750, 1778
    - 1920; nrs. 3751-3825, 1779
    - 1920; nrs. 3826-3900, 1780
    - 1920; nrs. 3901-3950, 1781
    - 1920; nrs. 3951-4000, 1782
    - 1920; nrs. 4001-4075, 1783
    - 1920; nrs. 4076-4129, 1784
    - 1921; nrs. 4130-4200, 1785
    - 1921; nrs. 4201-4275, 1786
    - 1921; nrs. 4276-4350, 1787
    - 1921; nrs. 4351-4425, 1788
    - 1921; nrs. 4426-4500, 1789
    - 1921; nrs. 4501-4575, 1790
    - 1921; nrs. 4576-4675, 1791
    - 1921; nrs. 4676-4743, 1792
    - 1922; nrs. 4744-4850, 1793
    - 1922; nrs. 4851-4925, 1794
    - 1922; nrs. 4926-5050, 1795
    - 1922; nrs. 5051-5125, 1796
    - 1922; nrs. 5126-5225, 1797
    - 1922; nrs. 5226-5287, 1798
    - 1923; nrs. 5288-5375, 1799
    - 1923; nrs. 5376-5450, 1800
    - 1923; nrs. 5451-5500, 1801
    - 1923; nrs. 5501-5575, 1802
    - 1923; nrs. 5576-5670, 1803
- Niekerk, Dirk Willem, 1905-1925, 32.
  - Repertorium, 1905-1915, 992; 1 omslag
  - Repertoria, 1916-1925, 1808; 10 stuks
  - Akten, 993-1886
    - 1905; nrs. 8-141, 993; 1 pak
    - 1906; nrs. 1-124, 994; 1 pak
    - 1907; nrs. 1-186, 995; 1 pak
    - 1908; nrs. 1-224, 996; 1 pak
    - 1909; nrs. 1-120, 997; 1 pak
    - 1909; nrs. 121-220, 998; 1 pak
    - 1910; nrs. 1-120, 999; 1 pak
    - 1910; nrs. 121-255, 1000; 1 pak
    - 1911; nrs. 1-140, 1001; 1 pak
    - 1911; nrs. 141-263, 1002; 1 pak
    - 1912; nrs. 1-118, 1003; 1 pak
    - 1912; nrs. 126-246, 1004; 1 pak
    - 1913; nrs. 1-169, 1005; 1 pak
    - 1913; nrs. 172-302, 1006; 1 pak
    - 1914; nrs. 1-128, 1007; 1 pak
    - 1914; nrs. 131-270, 1008; 1 pak
    - 1915; nrs. 2-130, 1009; 1 pak
    - 1915; nrs. 131-270, 1010; 1 pak
    - 1916; nrs. 1-75, 1809
    - 1916; nrs. 76-150, 1810
    - 1916; nrs. 151-225 (199 mist), 1811
    - 1916; nrs. 226-300, 1812
    - 1916; nrs. 301-355, 1813
    - 1917; nrs. 1-75, 1814
    - 1917; nrs. 76-150, 1815
    - 1917; nrs. 151-225, 1816
    - 1917; nrs. 226-300, 1817
    - 1917; nrs. 301-350, 1818
    - 1917; nrs. 351-400, 1819
    - 1918; nrs. 1-75, 1820
    - 1918; nrs. 76-150, 1821
    - 1918; nrs. 151-225, 1822
    - 1918; nrs. 226-350, 1823
    - 1918; nrs. 351-425, 1824
    - 1919; nrs. 1-50, 1825
    - 1919; nrs. 51-100, 1826
    - 1919; nrs. 101-175, 1827
    - 1919; nrs. 176-250, 1828
    - 1919; nrs. 251-325, 1829
    - 1919; nrs. 326-400, 1830
    - 1919; nrs. 401-450, 1831
    - 1919; nrs. 451-506, 1832
    - 1920; nrs. 1-50, 1833
    - 1920; nrs. 51-100, 1834
    - 1920; nrs. 101-150, 1835
    - 1920; nrs. 151-200, 1836
    - 1920; nrs. 201-250, 1837
    - 1920; nrs. 251-300 (256 mist), 1838
    - 1920; nrs. 302-375, 1839
    - 1920; nrs. 376-450, 1840
    - 1920; nrs. 451-525, 1841
    - 1920; nrs. 526-575, 1842
    - 1920; nrs. 576-623, 1843
    - 1921; nrs. 1-75, 1844
    - 1921; nrs. 76-150, 1845
    - 1921; nrs. 151-225, 1846
    - 1921; nrs. 226-300, 1847
    - 1921; nrs. 301-375, 1848
    - 1921; nrs. 376-450, 1849
    - 1921; nrs. 451-500, 1850
    - 1921; nrs. 501-552, 1851
    - 1922; nrs. 1-50, 1852
    - 1922; nrs. 51-100, 1853
    - 1922; nrs. 101-175, 1854
    - 1922; nrs. 176-225, 1855
    - 1922; nrs. 226-300, 1856
    - 1922; nrs. 301-350, 1857
    - 1922; nrs. 351-425, 1858
    - 1922; nrs. 426-475, 1859
    - 1922; nrs. 476-508, 1860
    - 1923; nrs. 1-75, 1861
    - 1923; nrs. 76-150, 1862
    - 1923; nrs. 151-225, 1863
    - 1923; nrs. 226-300, 1864
    - 1923; nrs. 301-350, 1865
    - 1923; nrs. 351-400, 1866
    - 1923; nrs. 401-450, 1867
    - 1923; nrs. 451-500, 1868
    - 1923; nrs. 501-535, 1869
    - 1924; nrs. 1-75, 1870
    - 1924; nrs. 76-150, 1871
    - 1924; nrs. 151-200, 1872
    - 1924; nrs. 201-250, 1873
    - 1924; nrs. 251-300, 1874
    - 1924; nrs. 301-350, 1875
    - 1924; nrs. 351-400, 1876
    - 1924; nrs. 401-475, 1877
    - 1924; nrs. 476-535, 1878
    - 1925; nrs. 1-50, 1879
    - 1925; nrs. 51-100, 1880
    - 1925; nrs. 101-175, 1881
    - 1925; nrs. 176-250, 1882
    - 1925; nrs. 251-300, 1883
    - 1925; nrs. 301-375, 1884
    - 1925; nrs. 376-425, 1885
    - 1925; nrs. 426-479, 1886
- Wilkens, Jan Arnold, 1905-1923, 33.
  - Repertorium, augustus 1905-juli 1914, 1102; 1 pak
  - Repertoria, 1914 juli 11-1918, 2088; 3 stuks
  - Repertoria, 1919-1923 februari 12, 2089; 5 stuks
  - Akten, 1103-2213
    - 1905; nrs. 1-160, 1103; 1 pak
    - 1905-1906; nrs. 161-320, 1104; 1 pak
    - 1906; nrs. 321-449, 1105; 1 pak
    - 1906; nrs. 454-579, 1106; 1 pak
    - 1906-1907; nrs. 581-700, 1107; 1 pak
    - 1907; nrs. 702-810, 1108; 1 pak
    - 1907; nrs. 811-919, 1109; 1 pak
    - 1907; nrs. 922-1037, 1907, 1110; 1 pak
    - 1907-1908; nrs. 1043-1179, 1111; 1 pak
    - 1908; nrs. 1181-1320, 1908, 1112; 1 pak
    - 1908; nrs. 1321-1449, 1908, 1113; 1 pak
    - 1908-1909; nrs. 1452-1590, 1114; 1 pak
    - 1909; nrs. 1591-1730, 1909, 1115; 1 pak
    - 1909; nrs. 1731-1880, 1909, 1116; 1 pak
    - 1909-1910; nrs. 1881-2000, 1117; 1 pak
    - 1910; nrs. 2002-2150, 1910, 1118; 1 pak
    - 1910; nrs. 2151-2290, 1119; 1 pak
    - 1910; nrs. 2291-2420, 1120; 1 pak
    - 1910-1911; nrs. 2421-2530, 1121; 1 pak
    - 1911; nrs. 2531-2660, 1122; 1 pak
    - 1911; nrs. 2661-2780, 1123; 1 pak
    - 1911; nrs. 2781-2940, 1124; 1 pak
    - 1911-1912; nrs. 2941-3056, 1125; 1 pak
    - 1912; nrs. 3063-3209, 1126; 1 pak
    - 1912; nrs. 3211-3330, 1127; 1 pak
    - 1912; nrs. 3331-3489, 1128; 1 pak
    - 1912-1913; nrs. 3492-3620, 1129; 1 pak
    - 1913; nrs. 3621-3750, 1130; 1 pak
    - 1913; nrs. 3751-3870, 1131; 1 pak
    - 1913; nrs. 3872-4010, 1132; 1 pak
    - 1913; nrs. 4011-4149, 1133; 1 pak
    - 1913-1914; nrs. 4152-4280, 1134; 1 pak
    - 1914; nrs. 4284-4400, 1135; 1 pak
    - 1914; nrs. 4401-4530, 1136; 1 pak
    - 1914; nrs. 4531-4631, 1137; 1 pak
    - 1915; nrs. 4635-4758, 1138; 1 pak
    - 1915; nrs. 4761-4880, 1139; 1 pak
    - 1915; nrs. 4881-4970, 1140; 1 pak
    - 1915; nrs. 4971-5070, 1141; 1 pak
    - 1916; nrs. 5072-5150, 2090
    - 1916; nrs. 5151-5225, 2091
    - 1916; nrs. 5226-5300, 2092
    - 1916; nrs. 5301-5375, 2093
    - 1916; nrs. 5376-5425, 2094
    - 1916; nrs. 5426-5500, 2095
    - 1916; nrs. 5501-5575, 2096
    - 1916; nrs. 5576-5650, 2097
    - 1916; nrs. 5651-5700, 2098
    - 1916; nrs. 5701-5744, 2099
    - 1917; nrs. 5745-5825, 2100
    - 1917; nrs. 5826-5900, 2101
    - 1917; nrs. 5901-5950, 2102
    - 1917; nrs. 5951-6025, 2103
    - 1917; nrs. 6026-6075, 2104
    - 1917; nrs. 6076-6125, 2105
    - 1917; nrs. 6126-6175, 2106
    - 1917; nrs. 6176-6225, 2107
    - 1917; nrs. 6226-6275, 2108
    - 1917; nrs. 6276-6325, 2109
    - 1917; nrs. 6326-6375, 2110
    - 1917; nrs. 6376-6425, 2111
    - 1917; nrs. 6426-6475, 2112
    - 1917; nrs. 6476-6525, 2113
    - 1917; nrs. 6526-6544, 2114
    - 1918; nrs. 6545-6575, 2115
    - 1918; nrs. 6576-6625, 2116
    - 1918; nrs. 6626-6675, 2117
    - 1918; nrs. 6676-6725, 2118
    - 1918; nrs. 6726-6775, 2119
    - 1918; nrs. 6776-6825, 2120
    - 1918; nrs. 6826-6875, 2121
    - 1918; nrs. 6876-6925, 2122
    - 1918; nrs. 6926-6975, 2123
    - 1918; nrs. 6976-7025, 2124
    - 1918; nrs. 7026-7075, 2125
    - 1918; nrs. 7076-7125, 2126
    - 1918; nrs. 7126-7175, 2127
    - 1918; nrs. 7176-7225, 2128
    - 1918; nrs. 7226-7275, 2129
    - 1918; nrs. 7276-7316, 2130
    - 1919; nrs. 7317-7375, 2131
    - 1919; nrs. 7376-7425, 2132
    - 1919; nrs. 7426-7475, 2133
    - 1919; nrs. 7476-7525, 2134
    - 1919; nrs. 7526-7575, 2135
    - 1919; nrs. 7576-7625, 2136
    - 1919; nrs. 7626-7675, 2137
    - 1919; nrs. 7676-7725, 2138
    - 1919; nrs. 7726-7775, 2139
    - 1919; nrs. 7776-7825, 2140
    - 1919; nrs. 7826-7875, 2141
    - 1919; nrs. 7876-7925, 2142
    - 1919; nrs. 7926-7975, 2143
    - 1919; nrs. 7976-8025, 2144
    - 1919; nrs. 8026-8075, 2145
    - 1919; nrs. 8076-8125, 2146
    - 1919; nrs. 8126-8175, 2147
    - 1919; nrs. 8176-8225, 2148
    - 1919; nrs. 8226-8275, 2149
    - 1919; nrs. 8276-8326, 2150
    - 1920; nrs. 8327-8400, 2151
    - 1920; nrs. 8401-8450, 2152
    - 1920; nrs. 8451-8500, 2153
    - 1920; nrs. 8501-8550, 2154
    - 1920; nrs. 8551-8600, 2155
    - 1920; nrs. 8601-8650, 2156
    - 1920; nrs. 8651-8725, 2157
    - 1920; nrs. 8726-8775, 2158
    - 1920; nrs. 8776-8825, 2159
    - 1920; nrs. 8826-8900, 2160
    - 1920; nrs. 8901-8950, 2161
    - 1920; nrs. 8951-9000, 2162
    - 1920; nrs. 9001-9050, 2163
    - 1920; nrs. 9051-9100, 2164
    - 1920; nrs. 9101-9175, 2165
    - 1920; nrs. 9176-9225, 2166
    - 1920; nrs. 9226-9275, 2167
    - 1920; nrs. 9276-9325, 2168
    - 1920; nrs. 9326-9375, 2169
    - 1920; nrs. 9376-9425, 2170
    - 1920; nrs. 9426-9475, 2171
    - 1920; nrs. 9476-9520, 2172
    - 1921; nrs. 9521-9575, 2173
    - 1921; nrs. 9576-9625, 2174
    - 1921; nrs. 9626-9675, 2175
    - 1921; nrs. 9676-9725, 2176
    - 1921; nrs. 9726-9775, 2177
    - 1921; nrs. 9776-9825, 2178
    - 1921; nrs. 9826-9850, 2179
    - 1921; nrs. 9851-9900, 2180
    - 1921; nrs. 9901-9950, 2181
    - 1921; nrs. 9951-10000, 1921, 2182
    - 1921; nrs. 10001-10025, 1921, 2183
    - 1921; nrs. 10026-10075, 1921, 2184
    - 1921; nrs. 10076-10125, 1921, 2185
    - 1921; nrs. 10126-10175, 1921, 2186
    - 1921; nrs. 10176-10225, 1921, 2187
    - 1921; nrs. 10226-10275, 1921, 2188
    - 1921; nrs. 10276-10325, 1921, 2189
    - 1921; nrs. 10326-10375, 1921, 2190
    - 1921; nrs. 10376-10450, 1921, 2191
    - 1921; nrs. 10451-10488, 1921, 2192
    - 1922; nrs. 10489-10525, 1922, 2193
    - 1922; nrs. 10526-10550, 1922, 2194
    - 1922; nrs. 10551-10600, 1922, 2195
    - 1922; nrs. 10601-10650, 1922, 2196
    - 1922; nrs. 10651-10700, 1922, 2197
    - 1922; nrs. 10701-10750, 1922, 2198
    - 1922; nrs. 10751-10800, 1922, 2199
    - 1922; nrs. 10801-10850, 1922, 2200
    - 1922; nrs. 10851-10900, 1922, 2201
    - 1922; nrs. 10901-10950, 1922, 2202
    - 1922; nrs. 10951-11000, 1922, 2203
    - 1922; nrs. 11001-11050, 1922, 2204
    - 1922; nrs. 11051-11100, 1922, 2205
    - 1922; nrs. 11101-11150, 1922, 2206
    - 1922; nrs. 11151-11200, 1922, 2207
    - 1922; nrs. 11201-11250, 1922, 2208
    - 1922; nrs. 11251-11300, 1922, 2209
    - 1922; nrs. 11301-11350, 1922, 2210
    - 1922; nrs. 11351-11382, 1922, 2211
    - 1923; nrs. 11383-11450, 1923, 2212
    - 1923; nrs. 11451-11485, 1923, 2213
- Wildervanck de Blécourt te Bloemendaal, Jacob Harmen, 1908-1916, 34.
  - Repertorium, juni 1908-oktober 1916, 1083; 1 omslag
  - Akten, 1084-1101
    - 1908; nrs. 1-133, 1084; 1 pak
    - 1909; nrs. 2-99, 1085; 1 pak
    - 1909; nrs. 101-200, 1086; 1 pak
    - 1909; nrs. 201-254, 1087; 1 pak
    - 1910; nrs. 1-70, 1088; 1 pak
    - 1910; nrs. 71-150, 1089; 1 pak
    - 1910; nrs. 151-249, 1090; 1 pak
    - 1911; nrs. 1-90, 1091; 1 pak
    - 1911; nrs. 91-180, 1092; 1 pak
    - 1911; nrs. 181-245, 1093; 1 pak
    - 1912; nrs. 1-140, 1094; 1 pak
    - 1912; nrs. 141-255, 1095; 1 pak
    - 1913; nrs. 1-120, 1096; 1 pak
    - 1913; nrs. 121-244, 1097; 1 pak
    - 1914; nrs. 1-120, 1098; 1 pak
    - 1914; nrs. 121-244, 1099; 1 pak
    - 1915; nrs. 1-100, 1100; 1 pak
    - 1915; nrs. 102-207, 1101; 1 pak
- Poest Clement, Andries van der, 1910-1920, 35.
  - Repertorium, februari 1910-november 1915, 1011; 1 omslag
  - Repertoria, 1915 november 26-1920 mei 12, 1887; 6 stuks
  - Akten, 1012-1906
    - 1910-1912; nrs. 2-140, 1012; 1 pak
    - 1912; nrs. 141-260, 1013; 1 pak
    - 1912; nrs. 261-400, 1014; 1 pak
    - 1912-1913; nrs. 401-568, 1015; 1 pak
    - 1914-1915; nrs. 572-760, 1016; 1 pak
    - 1915; nrs. 761-925, 1017; 1 pak
    - 1916; nrs. 926-1025, 1916, 1888
    - 1916; nrs. 1026-1136, 1916, 1889
    - 1917; nrs. 1137-1250, 1917, 1890
    - 1917; nrs. 1251-1300, 1917, 1891
    - 1917; nrs. 1301-1375, 1917, 1892
    - 1917; nrs. 1376-1450, 1917, 1893
    - 1917; nrs. 1451-1475, 1917, 1894
    - 1917; nrs. 1476-1525, 1917, 1895
    - 1917; nrs. 1526-1571, 1917, 1896
    - 1918; nrs. 1572-1650, 1918, 1897
    - 1918; nrs. 1651-1725, 1918, 1898
    - 1918; nrs. 1726-1800, 1918, 1899
    - 1918; nrs. 1801-1894, 1918, 1900
    - 1919; nrs. 1895-1975, 1919, 1901
    - 1919; nrs. 1976-2050, 1902
    - 1919; nrs. 2051-2125, 1903
    - 1919; nrs. 2126-2225, 1904
    - 1919; nrs. 2226-2324, 1905
    - 1920; nrs. 2325-2373, 1906
- Bertling, Adriaan, 1914-1925, 36.
  - Repertorium, april 1914-juni 1915, 827; 1 omslag
  - Repertoria, 1915 juni 15-1920, 1172; 6 stuks
  - Repertoria, 1921-1925, 1173; 5 stuks
  - Akten, 828-1268
    - 1914; nrs. 1-140, 828; 1 pak
    - 1914-1915; nrs. 141-280, 829; 1 pak